【裁判字號】    98,交聲,2097
【裁判日期】    990316
【裁判案由】    違反道路交通管理處罰條例聲明異議
【裁判全文】
臺灣桃園地方法院交通事件裁定        98年度交聲字第2097號
原處分機關  交通部公路總局新竹區監理所桃園監理站
異  議  人
即受處分人  甲○○
上列異議人即受處分人因違反道路交通管理處罰條例案件，對於
交通部公路總局新竹區監理所桃園監理站民國98年9 月2 日桃監
裁罰字第裁52-DB0000000號違反道路交通管理事件裁決書所為之
處分，聲明異議，本院裁定如下
    主    文
原處分撤銷。
甲○○不罰。
    理    由
一、原處分意旨略以：異議人即受處分人甲○○（下稱異議人）
    所有之YAX-957 號重型機車，於民國98年7 月8 日上午10時
    28分，在桃園縣桃園市○○路503 號人行道之禁止臨時停車
    處所停放，為桃園縣政府警察局交通隊值勤員警舉發「在禁
    止臨時停車之處所停車（人行道停車）」之違規，並填製桃
    園縣政府警察局桃警局交字第DB0000000 號舉發違反道路交
    通管理事件通知單舉發違規，限於同年8 月10日前向原處分
    機關交通部公路總局新竹區監理所桃園監理站到案陳述意見
    或繳納罰鍰，異議人嗣於98年7 月17日到案陳述意見，經原
    處分機關認與原舉發事實並無不符，遂於98年9 月2 日以桃
    監裁罰字第裁52-DB0000000號裁決書，認異議人違反道路交
    通管理處罰條例第56條第1 項第1 款，處異議人罰鍰新臺幣
    （下同）600 等語。
二、聲明異議意旨略以：異議人於98年7 月8 日之前某日，將其
    所有YAX-957 號重型機車停放於桃園市○○路503 號人行道
    旁之停車格內，多日未使用，待欲再使用時該機車時，始由
    地上白色粉筆標示知悉伊之機車遭移動至停車格外之人行道
    上，而其所有之機車遭移動係因臺灣電力公司須於上揭地點
    施工，惟施工後未停放回原地等語，爰依法聲明異議。
三、按汽車駕駛人停車時，在禁止臨時停車處所停車，處新臺幣
    600 元以上1,200 元以下之罰鍰，道路交通管理處罰條例第
    56條第1 項第1 款固定有明文。惟查：
  (一)異議人所有之車牌號碼為YAX-957 號重型機車，於98年7 月
    8 日上午10時28分許，因停放在桃園市○○路503 號前屬禁
    止臨時停車之人行道上停車，遭警方以其違反道路交通管理
    處罰條例第56條第1 項第1 款規定而制單舉發乙節，為異議
    人所不爭執，且有桃園縣政府警察局舉發違反道路交通管理
    事件通知單1 份在卷足憑。
  (二)而臺灣電力股份有限公司桃園區營業處（下稱臺電公司桃園
    營業處）確有於98年7 月6 日至桃園市○○路503 號處施工
    乙節，業經證人即臺電公司桃園營業處員工乙○○於本院調
    查時證述明確，而就施工之經過，證人乙○○證稱：98年7
    月6 日去施工，當時是有挖地面，並做假修復，也有鋪柏油
    回去復元，至98年7 月9 日時再進行1 次完整的修復，該處
    只對開挖的部分進行修復，其他的地方則不處理，異議人所
    拍攝現場照片（附於本院卷第7 、8 頁）確為臺電公司桃園
    營業處施工地點等語明確，並提出現場施工照片3 張在卷足
    憑。
  (三)而觀諸卷附異議人所提出之現場照片，桃園市○○路503 號
    人行道前，確有以白色油漆繪製機車停車格，然部分遭新鋪
    設之柏油遮蓋，參酌證人乙○○證稱該新鋪設之柏油路面即
    係臺電公司桃園營業處於98年7 月6 日施工後所為之修復等
    語，已如前述，且依現場照片所示，本件違規地點確靠近該
    處道路邊緣，是異議人陳稱，其所有前開重型機車係因上開
    工程施作而遭移置至人行道乙節，堪值採信。
  (四)至員警所為本件舉發時間係在98年7 月8 日，且員警係單由
    機車停放之靜態情況以為判斷，並非於本件違規機車停車之
    初即進行觀察以為認定，而異議人所辯，要非不值採信，亦
    已如前述，此外，本院復查無其他積極之證據可資認定異議
    人確有前開違規之故意或過失，因而認本件應屬不罰。從而
    ，原處分機關遽予裁罰，於法尚屬無據，故應予撤銷。
五、據上論斷，應依道路交通案件處理辦法第20條前段，裁定如
    主文。
中    華    民    國    99    年    3     月    16    日
                 臺灣桃園地方法院交通法庭
                              法  官  柯姿佐
以上正本證明與原本無異。
如不服本裁定，應於裁定送達後5 日內向本院提出抗告狀。
                              書記官  林舒涵
中    華    民    國    99    年    3     月    18    日

司法院資訊處製作；財團法人民間司法改革基金會備份。
